臺灣臺中地方法院刑事判決　　　　　　　95年度訴字第3551號
公　訴　人　臺灣臺中地方法院檢察署檢察官
被　　　告　甲○○
指定辯護人　本院公設辯護人　乙○○
上列被告因毒品危害防制條例案件，經檢察官提起公訴（95年度
毒偵字第5186號）及移送併辦（96年度毒偵字第269、497號）後
，由檢察官聲請改依協商程序而為判決，本院合議庭裁定由受命
法官獨任進行認罪協商程序，判決如下：
    主    文
甲○○施用第一級毒品，累犯，處有期徒刑壹年肆月；扣案之第
一級毒品海洛因貳拾參包（驗餘淨重壹拾參點壹柒公克，空包裝
重陸點陸玖公克），均沒收銷燬之。又施用第二級毒品，累犯，
處有期徒刑玖月；扣案之第二級毒品甲基安非他命貳包（分別為
含空包裝重約零點柒公克、含空包裝重約壹點柒伍公克），均沒
收銷燬之。應執行有期徒刑壹年拾月；扣案之第一級毒品海洛因
貳拾參包（驗餘淨重壹拾參點壹柒公克，空包裝重陸點陸玖公克
）、第二級毒品甲基安非他命貳包（分別為含空包裝重約零點柒
公克、含空包裝重約壹點柒伍公克），均沒收銷燬之。
    事實及理由
一、犯罪事實：
(一)、甲○○前於民國87年間因施用毒品案件，經本院以87年度毒
    聲字第996號裁定送勒戒處所觀察、勒戒後，認無繼續施用
    毒品傾向，由臺灣臺中地方法院檢察署檢察官87年8月11日
    以87年度偵字第15548號為不起訴處分確定。再於上開不起
    訴處分後5年內，於87年9月間因施用毒品案件，經本院以87
    年度毒聲字第1883號裁定送勒戒處所觀察、勒戒後，認有繼
    續施用毒品傾向，復經本院以87年度毒聲字第2179號裁定裁
    定令入戒治處所施以強制戒治1年，於89年9月5日期滿執行
    完畢而釋放，並由檢察官聲請簡易判決處刑，經本院於88年
    度中簡字第713號判處有期徒刑3月確定。又於89年間因施用
    第1級、第2級毒品罪及贓物罪，經本院以89年度訴字第763
    判處有期徒刑7月、6月及4月，定應執行刑為有期徒刑1 年4
    月確定。再於92年間因施用第1級、第2級毒品罪，經本院以
    92年度訴字第894號判處有期徒刑10月、8月，定應執行刑為
    有期徒刑1年4月確定，於94年4月8日縮刑期滿執行完畢。再
    於因施用第1級、第2級毒品案件，經本院於95年8月31日以
    95年度訴字第2153號判處有期徒刑1年2月、7月，定應執行
    刑有期徒刑1年6月確定。
(二)、詎甲○○猶不知悔改，亦不思徹底戒絕毒品，復於前開強制
    戒治執行完畢後5年內再犯經依法追訴處罰及本院95年度訴
    字第2153號宣示判決後，另基於反覆施用第1級毒品海洛因
    及第2級毒品甲基安非他命之犯意：
    1.第1級毒品海洛因部分：自95年9月1日22時許起至96年1月
      13 日上午11時許止，在其位於台中市○區○○路229巷6
      號6樓之8住處等處，以將第1級毒品海洛因羼在香菸中，
      再點燃吸取其煙霧之方式，非法施用第1級毒品海洛因多
      次，平均約1天施用1次。
    2.第2級毒品甲基安非他命部分：自95年9月1日23時許起至
      96 年1月13日13時許止，在其位於台中市○區○○路229
      巷6號6樓之8住處等處，以將第2級毒品甲基安非他命置於
      玻璃球上燒烤，而吸取其煙霧之方式，非法施用第2級毒
      品甲基安非他命多次，平均約1天施用1次。
      嗣分別於：(1)95年9月19日下午3時25分許，在台中市○○
      區○○路4段309號4樓之10為警查獲，並扣得之第1級毒品
      海洛因23包（驗餘淨重13.17公克，空包裝重6.69公克）
      、第2級毒品甲基安非他命1包（含空包裝重約0.7公克）
      ；(2)95年10月14日，經警依毒品列管人口通知其到場採尿
      送驗；(3)96年1月13日17時30分許，在台中縣豐原市○○
      路○段1100號「尼斯堡汽車旅館」內為警查獲，並扣得第2
      級毒品甲基安非他命1包（含空包裝重約1.75公克）。經
      警採尿送驗均呈可待因、嗎啡及安非他命、甲基安非他命
      陽性反應，因而查悉上情。
二、證據：
  (一)被告甲○○於警詢、偵訊及本院準備程序中之自白。
  (二)扣案之第1級毒品海洛因23包（驗餘淨重13.17公克，空包裝
    重6.69公克）、第2級毒品甲基安非他命2包（分別為含空包
    裝重約0.7公克、含空包裝重1.75克）。
  (三)卷附臺中市警察局刑警大隊偵四隊、第一分局、東勢分局委
    託驗尿液代號與真實姓名對照表各1份、詮昕科技股份有限
    公司濫用藥物尿液檢驗報告影本1份及中山醫學大學附設醫
    院濫用藥物尿液檢驗報告影本2份。
  (四)法務部調查局95年9月21日調科壹字第09523023030號鑑定書
    1 份。
三、本件被告已認罪，經檢察官與被告於審判外達成協商之合意
    ，其合意內容為：(1)施用第1級毒品海洛因部分，被告願受
    科刑範圍為有期徒刑1年4月；扣案物品由法院依法宣告沒收
    處理；(2)施用第2級毒品甲基安非他命部分，被告願受科刑
    範圍為有期徒刑9月；扣案物品由法院依法宣告沒收處理。
    (3)被告願受定應執行刑為有期徒刑1年10月之宣告；扣案物
    品由法院依法宣告沒收處理。經查，上開協商合意並無刑事
    訴訟法第455條之4第1項所列情形之一，檢察官聲請改依協
    商程序而為判決，本院爰不經言詞辯論，於協商合意範圍內
    為協商判決，合予敘明。
四、處罰條文：毒品危害防制條例第10條第1項、第2項。
五、本判決除有刑事訴訟法第455 條之4 第1 項第1 款、第2 款
    、第4款 、第6 款、第7 款所定情形之一，或違反同條第2
    項規定者外，不得上訴。
六、如不服本件判決，得自收受判決送達之日起10日內，向本院
    提出上訴書狀，上訴於第二審法院。
中　　華　　民　　國　　96　　年　　3 　　月　　21　　日
                刑事第十四庭    法  官  洪堯讚
以上正本證明與原本無異。
                                書記官  柳寶倫
中　　華　　民　　國　　96　　年　　3 　　月　　21　　日
附錄論罪科刑法條
毒品危害防制條例第10條
施用第一級毒品者，處 6 月以上 5 年以下有期徒刑。
施用第二級毒品者，處 3 年以下有期徒刑。
